【裁判字號】    93,訴,1001
【裁判日期】    920720
【裁判案由】    毒品危害防制條例
【裁判全文】
臺灣板橋地方法院刑事判決                        九十三年度訴字第一００一號
    公  訴  人  臺灣板橋地方法院檢察署檢察官
    被      告  甲○○
右列被告因違反毒品危害防制條例案件，經檢察官提起公訴（九十三年度核退毒偵字
第二四二號）暨移送併辦（九十三年度核退毒偵字第六八八號），經本院受命法官行
準備程序中，被告為有罪陳述，由本院合議庭裁定由受命法官獨任進行簡式審判程序
，本院判決如左：
    主  文
甲○○連續施用第一級毒品，處有期徒刑玖月。扣案摻有海洛因之香煙伍支沒收銷燬
、針筒柒支沒收；又連續施用第二級毒品，處有期徒刑肆月。扣案吸食器壹組沒收。
應執行有期徒刑拾壹月。扣案摻有海洛因之香煙伍支均沒收銷燬，針筒柒支、吸食器
壹組均沒收。
    事  實
一、甲○○前因施用毒品案件，經送觀察、勒戒後，因認有無繼續施用毒品傾向，經
    臺灣板橋地方法院檢察署檢察官以九十年度毒偵字第一二一七號不起訴處分確定
    ，再因施用第一級毒品海洛因、第二級毒品安非他命案件，經送觀察、勒戒後，
    因認有無繼續施用毒品傾向，嗣於民國九十二年七月七日因觀察、勒戒期滿而釋
    放，並經臺灣板橋地方法院檢察署檢察官以九十二年度毒偵緝字第二六三、二六
    四號不起訴處分確定。詎猶不知悔改，復基於施用第一級毒品海洛因及第二級毒
    品安非他命之概括犯意，先於九十二年十二月三日某時在臺北縣五股鄉○○○路
    二四號三樓住處，以海洛因摻入香煙中再點燃吸食煙氣、安非他命則置於吸食器
    內燒烤吸食煙氣之方式，施用第一級毒品海洛因及第二級毒品安非他命各一次；
    復於九十三年四月二十二日某時許臺北縣新莊市○○街七一巷十三號五樓，以同
    一方法分別施用第一級毒品海洛因及第二級毒品安非他命各一次。嗣經警於九十
    二年十二月四日十六時許在臺北縣臺北縣五股鄉○○○路二四號三樓甲○○房間
    內查獲第一級毒品海洛因（淨重一一五‧一公克）、第二級毒品安非他命（淨重
    一七九‧五公克）、大麻（淨重四‧七公克）、海洛因之香煙四支、針筒（未使
    用）六支、電子磅秤二台、吸食器（已使用）一組、分裝袋（大）十七個、（中
    ）八十二個、（小）一百七十四個、殘渣袋十個、行動電話十二支、石臼一組、
    漏斗一個、毒品製模工具箱一箱、改造手槍一枝、子彈十六顆、新台幣（下同）
    五萬三千元、魏添興房間內查獲海洛因大塊裝淨重三十三點四公克、海洛因小塊
    裝淨重十點一公克、海洛因粉末裝淨重二九點二、安非他命淨重四九‧四公克、
    電子磅秤一個、分裝袋（大）二十五個、（中）六十五個、（小）七十七個、九
    萬零九百元、健保ＩＣ卡一張、偽造車牌二面；再經警於九十三年四月二十一日
    十六時四十五分許在臺北縣三重市○○路二三一號五樓，查獲大麻一小包淨重零
    點六公克、千金頂一台、壓模工具二台、缽（含研磨棒）一組、玻璃罐一個、毒
    品檢驗試劑一盒、分裝袋五包、注射針筒一支、模具（公、母模各一）一組、分
    裝袋（二號袋）一包、研磨機一台、香煙一支，而查悉上情。
二、案經臺北市政府警察局北投分局、臺北市政府警察局刑事警察大隊報告臺灣板橋
    地方法院檢察署檢察官偵查起訴暨移送併辦。
    理  由
一、右揭事實，業據被告甲○○於本院審理時坦承不諱，其二次為警查獲時採集之尿
    液檢體，分別經送明生生物科技股份有限公司、臺灣尖端先進生技醫藥股份有限
    公司以ＥＩＡ酵素免疫分析法及ＧＣ＼ＭＳ氣相層析質譜分析法檢驗後，均呈鴉
    片類藥物嗎啡及安非他命類藥物陽性反應，有明生生物科技股份有限公司、臺灣
    尖端先進生技醫藥股份有限公司出具之濫用藥物檢體檢驗報告、臺北市政府警察
    局北投分局煙毒案件尿液送驗紀錄簿影本（檢體編號：一七六）、臺北市政府警
    察局刑事警察大隊毒品案件尿液委驗單（檢體編號：四八一三）各一份在卷可稽
    ，足認被告自白應與事實相符，堪以採信。查被告前因施用毒品案件，經送觀察
    、勒戒後，因認無繼續施用毒品傾向，嗣於民國九十二年七月七日因觀察、勒戒
    期滿而釋放，並經臺灣板橋地方法院檢察署檢察官以九十二年度毒偵緝字第二六
    三、二六四號不起訴處分確定，有臺灣高等法院被告全國前案紀錄表存卷可參，
    被告於觀察、勒戒執行完畢釋放後，五年內再犯毒品危害防制條例第十條施用毒
    品罪，本件事證明確，被告犯行堪予認定。
二、核被告所為，係犯毒品危害防制條例第十條第一項、第二項之施用第一、二級毒
    品罪。其施用前後持有海洛因、安非他命之低度行為，為施用之高度行為所吸收
    ，不另論罪；其多次施用海洛因、安非他命犯行，時間密接、所犯構成要件相同
    ，顯係基於概括犯意為之，均應依連續犯論以一罪並加重其刑；又其施用第一、
    二級毒品二罪間，犯意個別、行為互殊，應予分論併罰。查被告前已因施用毒品
    案件，甫經二次觀察、勒戒之刑事處遇，竟仍再次施用，顯見其並無悔意，惡性
    非淺，然施用毒品究為戕害自身健康之犯罪，本件被告施用之犯行於他人尚無明
    顯重大危害，並於審理中能坦認犯行，爰審酌被告犯罪之動機、目的、犯後之態
    度尚稱良好，檢察官就被告施用海洛因、安非他命之犯行分別求處有期徒刑九月
    、五月等一切情狀，分別就被告連續施用第一級毒品海洛因、連續施用第二級毒
    品安非他命之行為，各量處如主文所示之刑，並定其應執行之刑，以示儆懲。扣
    案之香煙五支因摻有海洛因與海洛因無從分離，應依毒品危害防制條例第十八條
    第一項前段之規定宣告沒收銷燬；針筒七支、吸食器一組係被告所有、供施用毒
    品犯罪所用之物，業據被告供陳在卷，爰依刑法第三十八條第一項第二款併予宣
    告沒收。至扣案之其他如附表所示之物，被告尚因涉犯販賣毒品另案繫屬於本院
    ，為免本案沒收銷燬上揭毒品而造成他案之相關證據滅失，或與本案施用毒品無
    關，爰不為沒收銷燬或沒收之諭知，併此說明。
三、被告於九十三年四月二十二日某時許臺北縣新莊市○○街七一巷十三號五樓，分
    別施用第一級毒品海洛因及第二級毒品安非他命各一次之犯行，雖未據公訴人起
    訴，惟與起訴有罪之部分具連續犯之裁判上一罪關係，為起訴效力所及，本院自
    得併予審酌。
據上論斷，應依刑事訴訟法第二百七十三條之一第一項、第二百九十九條第一項前段
，毒品危害防制條例第十條第一項、第二項、第二十三條第二項、第十八條第一項前
段，刑法第十一條前段、第五十六條、第三十八條第一項第二款、第五十一條第五款
，判決如主文。
本案經檢察官蘇揚旭到庭執行職務。
中      華      民      國    九十二    年      七      月     二十     日
                                  臺灣板橋地方法院刑事第十三庭
                                      法  官  徐  子  涵
右正本證明與原本無異。
如不服本判決，應於判決送達後十日內向本院提出上訴狀。
                                      書記官  彭  麗  紅
中      華      民      國    九十三    年      七      月    二十一    日
論罪科刑法條全文
毒品危害防制條例第十條：
施用第一級毒品者，處六月以上五年以下有期徒刑。
施用第二級毒品者，處三年以下有期徒刑。
附表：
    第一級毒品海洛因（淨重一一五‧一公克）
    第二級毒品安非他命（淨重一七九‧五公克）
    大麻（淨重四‧七公克）
    電子磅秤二台
    分裝袋（大）十七個、（中）八十二個、（小）一百七十四個
    殘渣袋十個
    行動電話十二支
    石臼一組
    漏斗一個
    毒品製模工具箱一箱
    改造手槍一枝
    子彈十六顆
    新台幣五萬三千元
    海洛因大塊裝淨重三十三點四公克
    海洛因小塊裝淨重十點一公克
    海洛因粉末裝淨重二九點二公克
    安非他命淨重四九‧四公克
    電子磅秤一個
    分裝袋（大）二十五個、（中）六十五個、（小）七十七個
    九萬零九百元
    健保ＩＣ卡一張
    偽造車牌二面
    大麻一小包淨重零點六公克
    千金頂一台
    壓模工具二台
    缽（含研磨棒）一組
    玻璃罐一個
    毒品檢驗試劑一盒
    分裝袋五包
    模具（公、母模各一）一組
    分裝袋（二號袋）一包
    研磨機一台


司法院資訊處製作；財團法人民間司法改革基金會備份。
